Rodrigo de Jesus Silva

rodrigojs.dev rodrigojsdeveloper@gmail.com (11) 91319-9040 Guarulhos - São Paulo

Perfil

Eu tenho 20 anos e três anos de experiência como desenvolvedor, atuando em diversas frentes de desenvolvimento, incluindo monitoria, desenvolvimento de e-commerce e software.

Com essa experiência na área, tenho habilidades avançadas na criação de websites responsivos utilizando JavaScript, TypeScript, React e Next.js. Também tenho habilidades no desenvolvimento de APIs com Node, utilizando Express.js ou Nest.js. Tenho experiência com bancos de dados SQL e noSQL, além de desenvolvimento mobile com React Native (CLI e Expo).

Possuo conhecimentos em DevOps, incluindo Docker, GitHub Actions para CI/CD e AWS.

Experiências

DESENVOLVEDOR FULL STACK, CORELAB — 06/2023 - PRESENTE

Desenvolvimento Full Stack na criação de software, utilizando React, Next.js, Node.js e AdonisJS, além de gerenciamento de dados com PostgreSQL e DevOps com Docker, AWS, GitHub Actions e CI/CD.

DESENVOLVEDOR JÚNIOR, ECONVERSE — 03/2023 - 06/2023

Desenvolvimento Front-end para e-commerce brasileiro utilizando as principais plataformas, como VTEX (CMS e IO). Criação de landing pages, alterações e melhorias em sites de diversos clientes.

MONITOR, KENZIE ACADEMY BRASIL — 06/2022 - 10/2022

Suporte aos desenvolvedores por meio de correção de entregas, code review e elaboração de relatórios sobre o desempenho dos desenvolvedores.

Competências

Hard Skills

HTML, CSS, JavaScript, TypeScript, React, Next.js, Tailwind CSS, Sass, Bootstrap, Redux, Node, Express.js, Nest.js, Python, Jest, React Native, PostgreSQL, MongoDB, MySQL, Docker, Swagger, AWS.

Soft Skills

Comunicação, Organização, Gestão de Tempo, Autodidata, Trabalho em Equipe, Criatividade, Resolução de Problemas.

Educação

Kenzie Academy Brasil: Desenvolvimento Full Stack — 01/2022 - 01/2023;

Projetos

Catholic Community

Catholic Community é um projeto open-source para a comunidade de católicos online.

Visitar: catholiccommunity.social

Treinamento Digital

O que você deve saber antes de ir a uma entrevista de emprego (freelance).

Visitar: treinamentodigital.vercel.app

Geography

Geography é um site para explorar os países ao redor do mundo.

Visitar: geography-plus.vercel.app

Referências

• LinkedIn: <u>linkedin.com/in/rodrigojsdeveloper</u>

• GitHub: <u>github.com/rodrigojsdeveloper</u>

• Website: rodrigojs.dev